【裁判字號】    99,消債更,259
【裁判日期】    990830
【裁判案由】    聲請更生程序
【裁判全文】
臺灣高雄地方法院民事裁定           99年度消債更字第259號
聲  請  人  甲○○
上列當事人聲請消費者債務清理事件，本院裁定如下：
    主  文
聲請人即債務人甲○○自民國九十九年八月三十日下午四時起開
始更生程序。
命司法事務官進行本件更生程序。
    理      由
一、按「債務人不能清償債務或有不能清償之虞者，得依本條例
    所定更生或清算程序，清理其債務」、「法院開始更生程序
    之裁定，應載明其年、月、日、時，並即時發生效力。」、
    「法院裁定開始更生或清算程序後，得命司法事務官進行更
    生或清算程序，必要時得選任律師、會計師或其他適當之自
    然人或法人一人為監督人或管理人。」，消費者債務清理條
    例第3 條、第45條第1 項、第16條第1 項分別定有明文。
二、聲請意旨略以：聲請人即債務人前向如附表所示之銀行辦理
    消費貸款致積欠無擔保債務達新臺幣（下同）1,673,981 元
    ，因無法清償債務，而於民國95年間依中華民國銀行公會會
    員辦理消費金融案件無擔保債務協商機制與各債權銀行達成
    分期還款協議，同意自95年8 月份起分80期，並於每月10日
    以21,429元依各債權銀行債權金額比例清償各項債務至全部
    清償為止，惟聲請人之收入於扣除上開每月應償還金額後，
    已不足支應個人生活基本開銷及扶養費用而毀諾，此自有不
    可歸責於己之事由，而聲請人現已不能清償債務，且所負無
    擔保或無優先權之債務總額並未逾1,200 萬元，復未經法院
    裁定開始清算程序或宣告破產，爰依法聲請准予裁定更生等
    語。
三、經查，聲請人現計積欠如附表所示債權人共1,673,981 元之
    債務，而聲請人於95年間曾依「中華民國銀行公會會員辦理
    消費金融案件無擔保債務協商機制」與最大債權銀行台新商
    業銀行辦理協商，而與如附表所示之債權人達成分期還款協
    議，同意自95年8 月份起分80期，並於每月10日以21,429元
    依各債權銀行債權金額比例清償各項債務至全部清償為止，
    而聲請人於協商成立後已於96年3 月毀諾未依約履行乙節，
    此有協議書、無擔保還款計畫書、債務協商繳款明細等件在
    卷可稽。又聲請人主張其現任職於圖騰視覺有限公司而為未
    從事營業活動之消費者，其於95、96、97年依其申報所得稅
    資料核計，各年之月平均收入分為14,797元、15,736元、7,
    200 元，名下僅有汽車1 輛，而其戶籍址位於高雄縣，與配
    偶楊宗憲育有1 名未成年子女，其所得於扣除個人及扶養子
    女之必要生活費用後，繼續履行上開還款協議已有重大困難
    且業不能清償債務等情，業據其提出綜合所得稅各類所得資
    料清單、財產歸屬資料清單、勞工保險被保險人投保資料表
    、薪資袋、戶籍謄本、帳單等件為證，而本院經審核上開各
    件無誤後，參酌內政部社會司所公佈之最低生活費標準及聲
    請人所提出之支出說明、生活費單據等為計算結果，認其主
    張應確為屬實，則聲請人既為非從事小規模營業活動之消費
    者，且其所負無擔保或無優先權之債務總額並未逾法定1,20
    0 萬元之數額，而其與金融機構協商成立後乃因有非可歸責
    於己之事由而無法繼續履行，且其於未償債務亦應已無清償
    之能力或已有不能為清償之情形，再者聲請人經查並未經裁
    定開始更生、清算等程序，且亦無許可和解、宣告破產、認
    可和解、更生或協調等民事事件（本院民事紀錄科查詢表、
    臺灣高等法院被告前案紀錄表在卷參照），且無消費者債務
    清理條例第6 條第3 項、第8 條或第46條各款所定應駁回更
    生聲請之事由存在，則揆諸上開說明，聲請人向有管轄權之
    本院依消費者債務清理條例聲請更生程序以清理其債務依法
    即屬有據，自應予以准許，爰並依上開規定命司法事務官進
    行本件更生程式而裁定如主文。
四、依消費者債務清理條例第11條第1 項、第45條第1 項、第16
    條第1 項，裁定如主文。
中    華    民    國    99    年    8     月    30    日
               民事第四庭    法    官  楊淑儀
上為正本係照原本作成。
本件不得抗告。
本件裁定已於99年8月30日下午4時公告。
中    華    民    國    99    年    8     月    30    日
                             書 記 官  王資惠
附表：債權人清冊
┌──┬─────────┬───────┬─────┐
│編號│     債權人       │金額（新臺幣）│備      註│
├──┼─────────┼───────┼─────┤
│一  │台新銀行          │542,547元     │          │
├──┼─────────┼───────┼─────┤
│二  │國泰世華銀行      │106,648元     │          │
├──┼─────────┼───────┼─────┤
│三  │渣打銀行          │175,323元     │          │
├──┼─────────┼───────┼─────┤
│四  │上海匯豐銀行      │ 60,975元     │          │
├──┼─────────┼───────┼─────┤
│五  │遠東銀行          │471,516元     │          │
├──┼─────────┼───────┼─────┤
│六  │萬泰銀行          │133,000元     │          │
├──┼─────────┼───────┼─────┤
│七  │中國信託銀行      │ 50,807元     │          │
├──┼─────────┼───────┼─────┤
│八  │友邦國際信用卡公司│133,165元     │          │
├──┴─────────┼───────┼─────┤
│合               計     │1,673,981元   │          │
└────────────┴───────┴─────┘

司法院資訊處製作；財團法人民間司法改革基金會備份。
